【裁判字號】    92,聲,477
【裁判日期】    920708
【裁判案由】    發還擔保金
【裁判全文】
臺灣板橋地方法院民事裁定  九十二年聲字第四七七號
    聲  請  人
    即  債權人  昌隆瀝青拌合廠股份有限公司
    法定代理人  壬○○
    相  對  人
    即  債務人  丁○○        住台北縣三峽鎮安坑里十一鄰安坑六十八號
              即翁明賦之繼承.
                乙○○        .
              即翁明賦之繼承.
                丙○○        .
              即翁明賦之繼承.
                己○○        .
              即翁明賦之繼承.
                戊○○        .
              即翁明賦之繼承.
                甲○○        .
              即翁明賦之繼承.
                辛○○        住台北縣三峽鎮安坑里十一鄰安坑四十號之二
                庚○○        住台北縣三峽鎮安坑里十一鄰安坑三十八之三號
右當事人間發還擔保金事件，本院裁定如左：
    主      文
聲請駁回。
聲請程序費用由聲請人負擔。
    理      由
一、本件聲請人聲請返還本院九十年度存字第二九二六號提存事件內之擔保金新臺幣
    九萬一千元。其陳述略稱：聲請人與相對人間因請求假處分事件，前蒙本院九十
    年度裁全字第五六九八號民事裁定，提供如主文所示之擔保金聲請假處分之強制
    執行在案，惟相對人就上揭裁定提出抗告，經臺灣高等法院以九十年度抗字第四
    ○四三號裁定予以廢棄，並再經本院以九十一年度民執裁全更字第一號續為執行
    在案，然因就本件已無續行之必要，業經聲請人撤回，聲請人並以存證信函，定
    廿日以上期間催告相對人行使權利，僅相對人辛○○對聲請人提起侵權行為損害
    賠償之訴（本院九十一年度訴字第一八○○號），經聲請人與相對人辛○○雙方
    達成和解，相對人辛○○並同意聲請人取回前開擔保金，而其餘相對人均迄未對
    聲請人提存之擔保金主張行使權利，為此提出本院九十年度裁全字第五六九八號
    民事裁定、九十年度存字第二九二六號提存書、九十年度民執全梅字第二七四四
    號九十年八月十三日函、臺灣高等法院九十年度抗字第四○四三號民事裁定、本
    院九十一年度民裁全更辰字第一號九十一年二月十八日函、執行撤回證明書、存
    證信函暨回執等影本各一件，聲請發還擔保金等語。
二、按返還擔保金，依民事訴訟法第一百零六條準用第一百零四條之規定，須符合：
    （１）應供擔保之原因消滅者；（２）訴訟終結後供擔保人證明已定二十日以上
    之期間催告受擔保利益人行使權利而未行使者之要件，法院始得裁定返還擔保金
    。
三、經查聲請人聲請本院於九十年八月一日以九十年度裁全字第五六九八號裁定准予
    假處分，聲請人並據以聲請本院以九十年度執全字第二七四四號假處分執行程序
    在案，嗣相對人於九十年八月十六日提出抗告，經臺灣高等法院九十年度抗字第
    四○四三號廢棄原假處分裁定並發回本院以九十一年度裁全更字第一號續為執行
    ，聲請人並於九十一年三月二十一日具狀向本院執行處撤回假處分執行程序等情
    ，業據本院調取上開卷宗核閱屬實，聲請人固於撤回假處分執行程序後催告相對
    人行使權利，惟聲請人漏未催告相對人甲○○，有聲請人提出之存證信函及其回
    執附卷可憑，難謂其已合法催告相對人行使權利而未行使，其向本院聲請發還前
    開所提存之擔保金，顯與民事訴訟法第一百零六條準用第一百零四條第一項第二
    款，於訴訟終結後定二十日以上期間催告受擔保利益人行使權利而未行使之要件
    不符。
四、綜上所述，本件聲請人之聲請於法尚有未合，不能准許。
五、本件聲請不合法，並依民事訴訟法第九十五條、第七十八條裁定如主文。
中      華      民      國    九十二    年      七      月      八      日
                                  臺灣板橋地方法院民事第二庭
~B法      官  連士綱
右為正本係照原本作成。
如對本裁定抗告須於裁定送達後十日內向本院提出抗告狀。
中      華      民      國    九十二    年      七      月      八      日
~B法院書記官  李宏明


司法院資訊處製作；財團法人民間司法改革基金會備份。
